臺灣高等法院臺中分院刑事判決　　　　96年度上易字第1681號
上　訴　人　臺灣臺中地方法院檢察署檢察官
被　　　告　乙○○
選任辯護人　蘇哲科律師
上列上訴人因被告竊盜案件，不服臺灣臺中地方法院95年度易字
第3856號中華民國96年6月27日第一審判決（起訴案號：臺灣臺
中地方法院檢察署95年度偵字第6800、14480號），提起上訴，
本院判決如下：
    主  文
原判決關於乙○○於民國九十五年七月一日竊盜無罪部分撤銷。
乙○○共同攜帶兇器竊盜未遂，處有期徒刑肆月，如易科罰金，
以新台幣壹仟元折算壹日，減為有期徒刑貳月，如易科罰金，以
新台幣壹仟元折算壹日。
其他上訴駁回。
    事  實
一、乙○○、林皇安共同意圖為自己不法之所有，於九十五年七
    月一日凌晨三時許，由乙○○駕駛其所有之車牌號碼5908-N
    H 號自小客車，搭載林皇安，至臺中市○○區○○路一段八
    十九號前，乙○○停車後在車上把風，林皇安即持其所有足
    供兇器使用之電動螺絲起子一支下車，蹲在丁○○所有停放
    於路旁騎樓下之車牌號碼 5265-MR號自小客車右側，並持該
    螺絲起子，敲破該車右前車窗，著手欲侵入竊取汽車內之財
    物之際，遭行經該處之臺中市警察局第五分局偵查佐陳興隆
    發覺有異向前盤查，林皇安見狀逃離現場，致未得手。
二、案經臺中市警察局第五分局移送臺灣臺中地方法院檢察署檢
    察官偵查起訴。
    理  由
一、有罪部分：
　(一)訊據被告乙○○固坦承於上揭時地駕車載林皇安，林皇安下
  　車後在上址騎樓下持螺絲起子敲破車牌號碼5265-MR號自小
    客車右前車窗，欲侵入竊取汽車內之財物，遭警查獲情事，
    惟矢口否認有何不法犯行，辯稱伊是日與林皇安吵架，林皇
    安打伊車上之狗，伊嚇到而在車上哭泣云云。
  (二)經查林皇安已於檢察官偵訊中坦承竊盜犯行（詳九十五年度
    偵字第六八○○號卷第三十六頁、九十五年度偵字第一四四
    八○號卷第七、八頁），證人丁○○亦證述確有遭打破汽車
    車窗情事，並有現場相片在卷可稽，被告固稱竊盜係林皇安
    個人作為云云，然證人即查獲之警員陳興隆已於原審法院結
    證：「當天我是騎乘警用機車，穿著便服，到上述路段停等
    紅燈，看到乙○○開箱型休旅車，看到林皇安從乘客座下車
    ，直接蹲在被害人的車子右側車門旁邊，右前車窗就被敲破
    ，以我的直覺他應該是準備要偷東西，我就騎機車騎到乙○
    ○車子駕駛座旁邊，林皇安看到我過去叫他過來，他站起來
    就快速的往反方向跑掉」等語無訛（原審卷第七十九頁），
    依被告所述，伊是日與林皇安激烈爭吵，林皇安又豈可能心
    境轉換如此快速，於下車後旋即蹲下行竊，又豈會如此巧合
    ，二人停車吵架之地點旁，即適有他人車輛可供行竊，被告
    顯係駕車載林皇安在路上逡巡尋覓可供行竊之車輛，並在上
    揭時地發現被害人車輛而停車著手竊取之，其所辯未共同行
    竊云云顯係畏罪飾卸之詞，無從採信。
  (三)按刑法第三百二十一條第一項第三款之攜帶兇器竊盜罪，係
    以行為人攜帶兇器竊盜為其加重條件，此所謂兇器，其種類
    並無限制，凡客觀上足對人之生命、身體、安全構成威脅，
    具有危險性之兇器均屬之，且祇須行竊時攜帶此種具有危險
    性之兇器為已足，並不以攜帶之初有行兇之意圖為必要。螺
    絲起子為足以殺傷人生命、身體之器械，顯為具有危險性之
    兇器（參考最高法院七十九年度台上字第五二五三號判例意
    旨）。查林皇安於檢察官偵訊中業坦承其係以電動螺絲起子
    欲打破車窗入內行竊等語，參酌證人丁○○於原審證述：該
    5265-MR號自小客車右前車窗係完全破掉，玻璃碎片掉在車
    內，玻璃是從撞擊點往旁邊龜裂等語，足見林皇安確係持質
    堅尖銳之器物破壞該車窗玻璃，林皇安於檢察官偵訊中自白
    堪認與事實相符，林皇安係持客觀上對人之生命、身體、安
    全均構成威脅，而具有危險性之電動螺絲起子行竊堪予認定
    ，是核被告所為，係犯刑法第三百二十一條二項、第一項第
    三款之攜帶兇器竊盜未遂罪，被告與林皇安有犯意之聯絡，
    行為之分擔，均為共同正犯，被告共同著手於犯罪行為之實
    行而不遂，為未遂犯，爰依刑法第二十五條規定減輕其刑，
    原審就此為被告無罪之判決，尚有未洽，應予撤銷，審酌被
  　告犯罪之動機、目的、手段等一切情狀，量處如主文第二項
    所示之刑，又中華民國九十六年罪犯減刑條例於九十六年七
    月十六日生效，被告犯罪時間在中華民國九十六年四月二十
    四日以前，所犯為刑法第三百二十一條第一項之罪，合於減
    刑條件，爰依中華民國九十六年罪犯減刑條例第二條第一項
    第三款、第七條、第九條予以減刑，並諭知易科罰金之折算
    標準。
二、無罪部分
　(一)公訴意旨略以：被告乙○○與林皇安與謝醫丞共同基於意圖
  　為自己不法所有之犯意聯絡，由乙○○駕駛林皇安所有之車
    牌號碼 7876-HS號自小客車，搭載林皇安及謝醫丞二人，於
    九十五年一月十一日凌晨二時四十分許，至臺中縣豐原市○
    ○路北1巷7號之車庫前，由林皇安持手提背包與謝醫丞下車
    後進入車庫，並由謝醫丞持不明物品，敲破丙○○所有之車
    牌號碼 1303-HV號自小客車之車窗，並由謝醫丞入內竊取汽
    車音響及皮包 1個（內有國民身分證、健保卡、機車駕駛執
    照、復華銀行信用卡2張、新竹銀行及郵局提款卡各1張）得
    手後逃逸，因認被告又涉竊盜罪嫌。
　(二)按犯罪事實應依證據認定之，無證據不得認定其犯罪事實。
  　又不能證明被告犯罪者，應諭知無罪之判決，刑事訴訟法第
    一百五十四條第二項、第三百零一條第一項分別定有明文。
    又認定不利於被告之事實，須依積極證據，苟積極證據不足
    為不利於被告事實之認定時，即應為有利於被告之認定（參
    考最高法院三十年度上字第八一六號判例意旨）。且認定犯
    罪事實所憑之證據，雖不以直接證據為限，間接證據亦包括
    在內，然而無論直接證據或間接證據，其為訴訟上之證明，
    須於通常一般之人均不致有所懷疑，而得確信其為真實之程
    度者，始得據為有罪之認定，倘其證明尚未達到此一程度，
    而有合理之懷疑存在而無從使事實審法院得有罪之確信時，
    即應由法院為諭知被告無罪之判決（參考最高法院七十六年
    台上字第四九八六號判例意旨）。
　(三)公訴意旨認被告乙○○涉犯上揭罪嫌，係以被告乙○○於上
  　述林皇安等為竊盜犯行時負責開車，且過程中車子未熄火，
    其所辯不知情云云，與常情不符等為其主要論據。訊據被告
    乙○○堅決否認前揭犯行，辯稱是日伊開車載林皇安等至車
    庫處，林皇安說肚子痛要先去上廁所就自己先下車，隔不到
    一分鐘林皇安又上車拿衛生紙，同時謝醫丞說他也要下車，
    但沒說下車要做什麼，之後不知林皇安二人中的何人告訴伊
    將車子迴轉到巷子口等他，伊就照林皇安等指示停在巷子口
    ，隔三、四分鐘後，伊看到林皇安很緊張的上車，一直冒冷
    汗，隔了幾秒鐘看到謝醫丞也上車，伊沒有注意到他們有拿
    什麼物品上車，經查：
　林皇安就本案於偵查中並無與被告乙○○有何犯意聯絡或行
  　為分擔相關之供述，謝醫丞於偵查中始終否認犯行，自亦無
    何與被告乙○○有關之供述。
　林皇安於原審證述本件伊係向被告乙○○佯稱要上廁所，並
  　叫乙○○將車子開到巷口等語，是自無從為不利被告乙○○
    之認定，謝醫丞亦否認犯行，其等於就被告乙○○犯嫌部分
    亦無其它證詞足資證明。
　經原審法院勘驗卷附現場監視器影像光碟結果：林皇安、謝
  　醫丞於前揭影像時間02:46:39均進入左邊車庫後，被告乙○
    ○所駕駛之車輛即於02:46:55駛離畫面，迨02:53:23林皇安
    、謝醫丞二人從左邊車庫走出向畫面向右側行進離開監視器
    畫面，則以林皇安、謝醫丞行竊之時間固達約六分多鐘，惟
    被告乙○○既已駛離現場，其得否對被告林皇安、謝醫丞所
    為之犯行有所認識，容有疑問。
  (四)此部分公訴人並無其它舉證證明，揆諸前揭說明，公訴人所
    指被告乙○○此部分之犯罪事實，仍有合理之懷疑存在，應
    認被告乙○○此部分犯罪尚屬不能證明，原審所為無罪判決
    ，尚無違誤，公訴人上訴意旨執持前詞指摘原審此部分判決
    不當，尚無理由，應予駁回。
據上論結，應依刑事訴訟法第三百六十八條、第三百六十九條第
一項前段、第三百六十四條、第二百九十九條第一項前段，刑法
第三百二十一條第一項第三款、第二十八條、第二十五條、第四
十一條第一項前段，中華民國九十六年罪犯減刑條例第二條第一
項第三款、第七條、第九條，判決如主文。
本案經檢察官甲○○到庭執行職務。
中　　華　　民　　國　　96　　年　　11　　月　　8 　　日
            刑事第一庭　審判長法　官　陳　紀　綱
                              法　官　張  智  雄
                              法　官　姚　勳　昌
上列正本證明與原本無異。
不得上訴。
                              書記官  吳　宗  玲
中　　華　　民　　國　　96　　年　　11　　月　　8 　　日
中華民國刑法第321條
（加重竊盜罪）
犯竊盜罪而有左列情形之一者，處 6 月以上、 5 年以下有期徒
刑：
一  於夜間侵入住宅或有人居住之建築物、船艦或隱匿其內而犯
之者。
二  毀越門扇、牆垣或其他安全設備而犯之者。
三  攜帶兇器而犯之者。
四  結夥三人以上而犯之者。
五  乘火災、水災或其他災害之際而犯之者。
六  在車站或埠頭而犯之者。
前項之未遂犯罰之。
